# 同一控制合并比较报表

提问人：fangyiting 时间：2016-04-08 15:43:26
请问@chenyiwei 陈老师，目前遇到这样一种案例。A公司成立于 2014 年 3 月份，原股东为两个个人（系替实际控制人代持）， 8 月份两个个人将股权转让给B公司（95%）和第三个个人（5%）， 2015 年 1 月B公司将自己所持股权转让给C公司。B公司系C公司的母公司。 问题： 1 、C公司合并A公司，是否属于同一控制合并？ 2 、若属于同一控制合并，要编制合并比较报表，合并比较报表期间是 2014 年9-12月，还是全年？
谢谢陈老师
之前也看了一下准则，准则里提到同一控制的认定一般要求实际控制人控制达到一年及一年以上，后面又提到一句实质重于形式原则。

回答人：chenyiwei
在 2014 年 8 月受让股权之前，B公司与A及其原股东之间是否存在关联方关系？是否实质上A自成立以来就是由目前的实际控制人所控制，且控制实质上是持续的？

提问人：fangyiting 时间：2016-04-08 19:46:11
回答：从实质上讲，C是受实际控制人控制，A也受实际控制人控制，从股权关系角度并不能直接认定A公司自成立以来就是由C控制，仅是这两个公司存在关联关系。 问题：如果B对A公司属于非同一控制合并，那么C合并A，比较期间是否是9-12月，同时连续确认B合并A时产生的商誉？ @chenyiwe

回答人：chenyiwei
C是B的母公司，所以C的合并报表层面对A的合并期间与B的合并报表层面是一致的。

提问人：fangyiting 时间：2016-04-08 20:03:24
回复：目前只能认定C公司、A公司均由同一实际控制人个人控制，从股权关系上看，并不能认定A自成立以外就由C控制。 问题：在这种情况下，假如认定B对A的合并属于非同一控制合并，且合并时形成商誉。那对于C合并A的是否可以认定为同一控制合并？如果认定为同一控制合并的话，是否连续确认B合并时确认的商誉？

回答人：chenyiwei
因为C是B的母公司，所以在B取得对A控制权时，也就意味着C取得了对A的控制权（非同一控制下合并），后续C从B取得A的股权，对C而言就不再是企业合并。